【裁判字號】    96,簡上,800
【裁判日期】    970117
【裁判案由】    傷害
【裁判全文】
臺灣板橋地方法院刑事判決             96年度簡上字第800號
上  訴  人
即  被  告  丁○○
            丙○○
            戊○○
            庚○○
共      同
選任辯護人  林智育  律師
            李岳洋  律師
            張克西  律師
上列上訴人即被告等因傷害案件，不服本院96年度簡字第5300號
中華民國96年7 月31日第一審簡易判決（聲請簡易判決處刑案號
：96年度偵字第14675 號），提起上訴，本院管轄之第二審合議
庭判決如下
    主  文
上訴駁回。
    事  實
一、丁○○、丙○○、戊○○及庚○○4人於民國96年5月5日凌
    晨1時50分許，在臺北縣三重市○○路18號處，與甲○○、
    己○○（綽號「小士」）、詹士弘3人因細故致生口角爭執
    ，詎丁○○、丙○○、戊○○、庚○○及數名姓名年籍不詳
    之成年男子共同基於傷害人身體之犯意聯絡，由戊○○持機
    車大鎖毆打甲○○頭部一下，其他人以徒手之方式續予毆打
    甲○○之頭部，致其受有頭皮多處挫裂傷之傷害，嗣經警據
    報前往現場處理，始查知上情。
二、案經甲○○訴由臺北縣政府警察局三重分局報告臺灣板橋地
    方法院檢察署檢察官聲請簡易判決處刑。
    理  由
壹、程序方面：
一、按被告以外之人於審判外之言詞或書面陳述，除法律有規定
    者外，不得作為證據；被告以外之人於檢察事務官、司法警
    察官或司法警察調查中所為之陳述，與審判中不符時，其先
    前之陳述具有較可信之特別情況，且為證明犯罪事實存否所
    必要者，得為證據，刑事訴訟法第159條第1項、第159條之2
    分別定有明文。
二、公訴人以證人庚○○、丙○○、戊○○、丁○○、甲○○、
    己○○、詹士弘於警詢中之證詞為證據，辯護人於本院準備
    程序中否認其等之證據能力。經查，證人庚○○、戊○○、
    丁○○於警詢中關於自己以外之其餘被告之證詞，另證人詹
    士弘於警詢中證述與被告丁○○等4 人發生衝突情形，均為
    審判外之陳述，原則上不得為證據，而公訴人復未舉證證明
    上開證人等於警詢中之證詞有何較可信之特別情況，揆諸上
    揭規定，應認證人庚○○、戊○○、丁○○、詹士弘於警詢
    中之證詞並無證據能力。另查，證人甲○○於本院中證述如
    何遭被告丁○○等4 人傷害之情節、證人己○○於警詢中證
    述案發當時雙方衝突情形及證人丙○○於警詢中證述被告庚○○、戊○○、丁○○於案發日與告訴人甲○○等人之衝突
    情節等語，核與其等於警詢中所陳情節並無前後證述不符之
    情形存在，依前開說明，證人甲○○、己○○、丙○○於警
    詢中之證詞已不具必要性，應認不具證據能力。
貳、得心證之理由
一、訊據被告庚○○、丙○○、戊○○、丁○○固不否認於上揭
    時間、地點與告訴人甲○○及其友人詹士弘、己○○碰面，
    惟矢口否認有何傷害告訴人甲○○之犯行，均辯稱：伊等雖
    然當時有在場，但都沒有出手毆打告訴人甲○○等語，然查
    ：
（一）被告丁○○等4 人於上揭時地毆打告訴人甲○○一情，業
      據證人甲○○於本院審理中證稱：己○○打電話給小庫（
      按即丙○○），說要過去找他談事情，伊等就到現場，到
      現場後，戊○○有和己○○發生扭打；應該是戊○○打伊
      ，己○○把戊○○拉開，然後扭打起來；（問；當天拿機
      車大鎖打你的人是被告中的哪一位？）伊是被戊○○拿大
      鎖毆打；伊一去就被7 、8 個人圍起來打，被告丁○○、
      庚○○、丙○○都有；戊○○拿機車大鎖打伊一下很大力
      ；（問：你如何知道戊○○有拿機車大鎖？）當時去警局
      ，伊有認出戊○○是穿白色衣服，當時他是拿機車大鎖，
      但伊是被後方打到頭部，所以沒有看到他拿機車大鎖打伊
      的情形，印象中當時只有戊○○拿機車大鎖，伊知道被告
      丁○○等4 人都有打伊等語（本院卷第95至106 頁），與
      證人己○○於本院審理中證稱：（問：到現場後發生什麼
      事？）對方和甲○○打起來，伊只知道其中有一個戊○○
      和甲○○打起來；戊○○事先拿機車大鎖打甲○○，伊過
      去勸阻，沒想到伊也被打，伊有看到對方除戊○○手拿機
      車大鎖外，另外有一人是拿安全帽等語（本院卷第107 、
      109 頁），互核一致，足認被告戊○○確有手持機車大鎖
      毆打告訴人甲○○一下，縱辯護人辯稱被告戊○○較告訴
      人矮，難以機車大鎖傷害告訴人云云，然查被告戊○○與
      告訴人甲○○身高差距不多，故若將手舉起，再加上機車
      大鎖之長度，當能輕易打到告訴人甲○○頭部，因認辯護
      人上開辯詞顯不可採。另查，證人丙○○於本院審理中已
      證稱：因為己○○打電話給伊，表示甲○○和庚○○有過
      節，要過來談一下，伊問是要好好講，還是要吵架，其表
      示要好好講，伊才告訴他地點等語（本院卷第87頁），堪
      認被告丙○○等4人係為談論甲○○與庚○○間之過節，
      而在案發地點等待告訴人甲○○等人前來，其等心中應已
      預期雙方可能會吵架甚至發生互毆等情事，又證人戊○○
      於偵查中亦證稱：伊有與「小士」的人（按即己○○）對
      打，因為他動手打我們，包括庚○○、丙○○、丁○○，
      我不知道他先打到誰，所以才跟他對打；伊只知道庚○○
      、丙○○、丁○○有與甲○○起爭執等語（96年度偵字第
      14675 號卷第51頁），則被告丙○○等4 人既於事前已有
      預期雙方會有吵架甚至發生互毆之情事，而案發當時果然
      亦與告訴人甲○○產生爭執，己○○並先毆打被告庚○○
      、丙○○、丁○○中一人，嗣後並與被告戊○○發生扭打
      ，則被告庚○○、丙○○、丁○○當無袖手旁觀之理，加
      以告訴人甲○○因受有頭皮多處挫裂傷，於案發後即前往
      祐民醫院急診縫合，有該醫院診斷證明書1 份在卷可佐（
      上開偵卷第38頁），亦證告訴人甲○○於案發當時並非僅
      遭被告戊○○毆打一下，否則不會有多處挫裂傷，堪信證
      人甲○○上開證稱被告庚○○、丙○○、丁○○均有圍過
      來下手毆打之等語，應為真實可採。
（二）證人丙○○雖證稱：己○○把戊○○認做庚○○，雙方打
      起來，伊就過去勸架；後來一段時間後，其他人才靠過來
      ，他們靠進後也是過來勸架，沒有加入毆打；伊和被告丁○○、庚○○、戊○○等人均未持武器，而是告訴人甲○○持安全帽、其友人詹士弘持大鎖前來等語（本院卷第88
      至91頁），然證人丙○○亦證稱：甲○○到場時看起來很
      正常，沒有受傷，伊是後來警察來了才知道甲○○有受傷
      ；伊沒有看到甲○○是怎麼受傷的等語（本院卷第88、92
      頁），若依證人丙○○所述，其當時係在勸架而未加入雙
      方扭打行列，故對現場情形應有所掌握與瞭解，又豈會不
      知告訴人甲○○受傷及其如何受傷，其於本院審理中之證
      述已多所迴避，況據其證述，在場之被告4 人除戊○○與
      己○○發生扭打外，其餘被告3 人均在勸架，則告訴人甲○○又豈會受傷？況本案除告訴人甲○○受傷外，被告4
      人均未受傷，則若告訴人甲○○及其友人分持機車大鎖及
      安全帽攻擊被告戊○○等4人，又豈會產生持武器攻擊者
      受傷送醫，未持武器者卻絲毫無傷之結果？是均有悖於常
      情，證人丙○○上開證詞尚難採信，自難據以為被告4 人
      有利之證據。
（三）證人乙○○雖於本院審理中證稱：因為被告4 人係伊兒子
      的朋友，所以要伊過去派出所看一下，伊當時有看到甲○○頭部受傷，當時在偵訊室有甲○○和甲○○的女友在場
      ，後來又有二名男子進入，四人都沒有指證被告4 人有打
      甲○○，後來甲○○的父親很生氣，問被告4 人究竟是誰
      打甲○○，如果無法交代誰打甲○○，這筆帳就算在被告
      4 人身上等語，然此為證人乙○○單方聽聞之言，且無其
      他證據足證其為真實，已難信為真實，況告訴人甲○○於
      案發當日下午2 時許即製作警詢筆錄，並當場指認被告丁○○等4 人均有出手毆打，有警詢筆錄1 份在卷可佐（上
      開偵卷第5 頁），益證證人乙○○上開證詞並不可採，況
      綜其所言為真實，然告訴人甲○○於案發後受有頭部傷害
      ，已如上述，自難責其於案發後短時間內清楚指述案發經
      過，縱其未於證人乙○○在場時指證被告4 人即為出手毆
      打之人，亦不表示被告4 人即非下手毆打告訴人甲○○者
      ，故尚難以證人乙○○上開證詞為被告4 人有利之證據，
      附此敘明。
（四）縱上，足認被告丁○○等4 人確有傷害告訴人甲○○之犯
      行，其等辯稱並未毆打告訴人甲○○云云，並不可採，本
      案事證明確，被告丁○○等4 人犯行堪以認定，應予依法
      稐科。
二、核被告丁○○、丙○○、戊○○、庚○○之所為，均係犯刑
    法第277 條第1 項之普通傷害罪。被告丁○○、丙○○、戊○○、庚○○四人與數名姓名年籍不詳之成年人，就上開傷
    害犯行，有犯意之聯絡及行為之分擔，均為共同正犯。原審
    以被告4 人犯行事實明確，援引刑事訴訟法第449 條第1 項
    前段、第3 項、第454 條第2 項、刑法第28條、第277 條第
    1 項、第41條第1 項前段、刑法施行法第1條 之1 ，分別量
    處被告4 人拘役30日，並諭知易科罰金之折算標準，認事用
    法均無違誤，量刑亦屬妥適，被告丁○○等4 人上訴稱並無
    傷害告訴人甲○○之犯行云云，為無理由，應予駁回。
據上論斷，應依刑事訴訟法第455 條之1 第1 項、第3 項、第
368 條，判決如主文。
本案經檢察官陳旻源到庭執行職務。
中    華    民    國    97    年    1     月    17    日
                  刑事第十三庭審判長法  官  李麗珠
                                    法  官  許映鈞
                                    法  官  俞秀美
上列正本證明與原本無異。
不得上訴。
                                    書記官  謝怡貞
中    華    民    國    97    年    1     月    17    日
附錄本案論罪科行之法條：
中華民國刑法第277條
傷害人之身體或健康者，處3 年以下有期徒刑、拘役或1 千元以
下罰金。
犯前項之罪因而致人於死者，處無期徒刑或7 年以上有期徒刑；
致重傷者，處3 年以上10年以下有期徒刑。


司法院資訊處製作；財團法人民間司法改革基金會備份。
